【裁判字號】    95,訴,58
【裁判日期】    950404
【裁判案由】    清償借款
【裁判全文】
臺灣花蓮地方法院民事判決                95年度訴字第58號
原      告  中央信託局股份有限公司
法定代理人  丁○○
訴訟代理人  乙○○
被      告  甲○○
被      告  戊○○
共      同
訴訟代理人  丙○○
上列當事人間請求清償借款事件，本院於九十五年三月二十九日
言詞辯論終結，判決如下：
    主  文
被告應連帶給付原告新台幣伍佰萬元，及自民國95年1月3日起至
清償日止，按年息5.395%計算之利息，並自民國95年2月4日起至
清償日止，逾期在6個月以內者，按上開利率10%，逾期超過6個
月者，按上開利率20%計算之違約金。
訴訟費用由被告連帶負擔。
    事實及理由
一、按訴狀送達後，原告不得將原訴變更或追加他訴，但擴張或
    減縮應受判決事項之聲明者，不在此限，民事訴訟法第255
    條第1項第3款定有明文。原告起訴時訴之聲明所載利率為
    5.765%，利息起算日為民國94年11月2日，違約金起算日為
    94年12月3日，嗣當庭更正利率為5.395%，利息起算日為95
    年1月3日，違約金起算日為95年2月4日，核屬減縮應受判決
    事項之聲明，依上開規定，應予准許。
二、原告起訴主張：緣訴外人丙○○於民國93年2月9日，邀同被
    告二人為連帶保證人，共同簽交原告「個人投資理財周轉性
    借款契約」，向原告借款新台幣（下同）5,000,000元，約
    定自93年1月21日起至94年1月21日止，憑借款支用申請書動
    用，並按月於每月1日前依動用餘額付息一次，到期還清本
    息，然借款人丙○○自94年1月21日到期後，僅按月付息而
    未清償本金，至今仍積欠本金5,000,000元及如主文所示之
    利息、違約金未清償，被告二人為連帶保證人，爰請求被告
    二人連帶給付原告如主文所示之金額、利息及違約金。
三、被告二人對原告主張渠等為連帶保證人，現借款人尚有上述
    本金、利息及違約金未清償之事實，均不爭執，僅以：被告
    非實際借款人僅為連帶保證人，應先將實際借款人丙○○抵
    押物拍賣清償後，就不足額部分，再向被告求償等語置辯。
四、得心證之理由：
    (一)原告主張之事實，業據其提出個人投資理財周轉性借款契
      約、約定書、借款支用申請書、放款帳卡明細及利率變動
      表為證，被告對此亦不爭執，堪信為真實。
    (二)按借用人應於約定期間內，返還與所借用物種類、品質、
      數量相同之物；稱保證者，謂當事人約定，一方於他方之
      債務人不履行債務時，由其代負履行責任之契約；又保證
      債務，除契約另有訂定外，包含主債務之利息、違約金、
      損害賠償及其他從屬於主債務之負擔；數人負同一債務，
      明示對於債權人各負全部給付之責任者，為連帶債務，民
      法第478條、第739條、第740條、第272條第1項分別定有
      明文。而按保證債務之所謂連帶，係指保證人與主債務人
      負同一債務，對於債權人各負全部給付之責任者而言，此
      就民法第272條第1項規定連帶債務之文義參照觀之甚明。
      故連帶保證與普通保證不同，縱使無民法民法第746條所
      揭之情形，亦不得主張同法第745條關於先訴抗辯之權利
      （最高法院45年台上字第1426號判例參照）。本件依系爭
      借款契約所載，被告係為連帶保證人，借款人丙○○既未
      依約還款，則依據上開說明，被告為連帶保證人即應負連
      帶清償之責，從而，被告前開抗辯，自不足採，原告依消
      費借貸及連帶保證之法律關係請求被告連帶給付上開金額
      、利息及違約金，為有理由，應予准許。
五、結論：本件原告之訴為有理由，依民事訴訟法第78條、第85
    條第2項，判決如主文。
中    華    民    國    95    年    4     月    4     日
                        臺灣花蓮地方法院民事庭
                            法      官  陳雅敏
上列正本證明與原本無異。
如對本判決不服，應於送達後20日內，向本院提出上訴狀（應抄
附繕本）。
中    華    民    國    95    年    4     月    4     日
                            法院書記官  曾允志


司法院資訊處製作；財團法人民間司法改革基金會備份。
